臺灣桃園地方法院小額民事判決
111年度桃小字第1445號
原      告  藍茹冠  
訴訟代理人  余成舜  
被      告  何秀怡  


訴訟代理人  楊崴宇  
            李宸豪  
            陳政海  

            魏志軒  
上列當事人間請求損害賠償事件，本院於民國111年10月19日言
詞辯論終結，判決如下：
    主      文
一、原告之訴駁回。
二、訴訟費用新臺幣1,000元由原告負擔。
　　理由要領
按民法第184 條第1 項前段所指侵權行為之成立，須具備：①有
加害行為。②有故意或過失。③加害行為須具不法性。④侵害他人
之權利。⑤侵害行為與損害之間須有因果關係之要件。是主張有
侵權行為發生之被害人即須就上開各項要件負舉證責任。而原告
雖起訴主張被告於民國110年1月15日22時1分許，駕駛車牌號碼0
00-0000號自用小客車（下稱肇事車輛），行經桃園市○○區○○○路
000○0號，而欲自中線車道向內側車道變換車道時，疏未注意禮
讓其他車輛即貿然變換車道，適有原告訴訟代理人余成舜駕駛原
告所有之車牌號碼000-0000號自用小客車（下稱系爭車輛）自同
向後方之內側車道駛至，兩車因而發生碰撞，致系爭車輛受有損
害，原告因而在系爭車輛維修期間受有交通費用新臺幣（下同）
13,095元之損害等語（見本院卷第3-4頁），然經本院於言詞辯
論期日詢問時，原告自陳：這些交通費用都是訴訟代理人從住處
到公司或公司到維修廠所支出的費用等語（見本院卷第66頁背面
），足見原告請求之交通費用均非其本人所受之損害，而原告復
未陳明因前開交通事故受有何損害，則其請求被告給付交通費用
13,095元，顯屬無據，不應准許。
中　　華　　民　　國　　111 　年　　11　　月　　4 　　日
                  桃園簡易庭  法  官  顏嘉漢
以上為正本係照原本作成。
如不服本判決，應於送達後20日內，向本院提出上訴狀並表明上
訴理由，如於本判決宣示後送達前提起上訴者，應於判決送達後
20日內補提上訴理由書（須附繕本）。
如委任律師提起上訴者，應一併繳納上訴審裁判費。   
中　　華　　民　　國　　111 　年　　11　　月　　4 　　日
                              書記官  楊上毅
附錄：
一、民事訴訟法第436條之24第2項：
    對於小額程序之第一審裁判上訴或抗告，非以其違背法令為
    理由，不得為之。
二、民事訴訟法第436條之25：
    上訴狀內應記載上訴理由，表明下列各款事項：
    (一)原判決所違背之法令及其具體內容。
    (二)依訴訟資料可認為原判決有違背法令之具體事實。
三、民事訴訟法第471條第1項：（依同法第436條之32第2項規定
    於小額事件之上訴程序準用之）
    上訴狀內未表明上訴理由者，上訴人應於提起上訴後20日內
    ，提出理由書於原第二審法院；未提出者，毌庸命其補正，
    由原第二審法院以裁定駁回之。